Inventaris van het archief van het Ministerie van Binnenlandse Zaken: Afdeling Volksgezondheid en Armwezen, (1892) 1910-1918
Nationaal Archief, Den Haag
- Stukken betreffende bijzondere onderwerpen, B.
  - Armenzorg, 1.
    - Organisaties, 1.2.
      - Instellingen van weldadigheid, 1.2.3.
        - Stukken betreffende afwijzing van het verzoek van de erfgenamen van de Fabri-stichting te Schiedam om intrekking van het Koninklijk Besluit van 9 oktober 1842 waarbij de verkoop van het gebouw werd goedgekeurd, 1910.; 94; 1 omslag
        - Stukken betreffende vernietiging van besluiten van Gedeputeerde Staten van Noord-Holland waarbij machtiging werd geweigerd tot verkoop van inschrijvingen op de grootboeken der Nationale Werkelijke Schuld, 1910.; 95; 1 omslag
        - Stukken betreffende afwijzing van het verzoek van Gedeputeerde Staten van Friesland om vernietiging van een artikel van het reglement voor het Burgerlijk Armbestuur te Workum, 1910-1911.; 96; 1 omslag
        - Stukken betreffende vernietiging van het besluit van de gemeenteraad van IJsselstein tot wijziging van het reglement voor het Burgerlijk Armbestuur, 1911.; 97; 1 omslag
        - Stukken betreffende vernietiging van het besluit van de gemeenteraad van Aardenburg tot wijziging van het reglement voor het Burgerweeshuis, 1911-1912.; 98; 1 omslag
        - Stukken betreffende de plaatsing op de lijst van instellingen van weldadigheid, 1911-1917.; 99; 1 pak
        - Stukken betreffende aanvulling van artikel 20 van het Koninklijk Besluit van 18 juli 1912 tot uitvoering van de Armenwet aangaande de belegging van gelden van instellingen van weldadigheid, 1912-1913.; 100; 1 omslag
        - Stukken betreffende goedkeuring van de lijst van fondsen die voor belegging van de gelden van het Pensioenfonds voor Weduwen en Wezen van Burgerlijke Ambtenaren in aanmerking komen, 1912-1917.; 101; 1 omslag
        - Stukken betreffende machtiging aan het bestuur der Godshuizen te Middelburg tot de openbare verkoop van een huis, 1913.; 102; 1 omslag
        - Stukken betreffende vaststelling van het reglement van het Algemeen Armbestuur van Schore, 1914.; 103; 1 omslag
        - Stukken betreffende vernietiging van het besluit van Gedeputeerde Staten van Noord-Holland waarbij het bestuur van de algemene armenadministratie te Nieuwe Niedorp nist werd toegestaan om toe te treden tot de Coöperatieve Zuivelfabriek West-Friesland, 1915-1916.; 104; 1 omslag
    - Ondersteuning nederlandse armlastigen, 1.3.
      - Stukken betreffende behandeling van de klacht van de minister van Justitie over de behandeling van ontslagen verpleegden uit de rijkswerkinrichtingen te Veenhuizen door gemeentebesturen, 1910.; 105; 1 omslag
      - Stukken betreffende verlening van onderstand aan voormalige bewoners van het eiland Schokland, 1911-1916.; 106; 1 omslag
      - Stukken betreffende verzoek aan Gedeputeerde Staten van de provincies om gegevens omtrent de uitbesteding van armlastige kinderen in huisgezinnen, 1911-1918.; 107; 1 omslag
      - Stukken betreffende onderzoek naar de wenselijkheid van buitengewoon toezicht op arm- en werkhuizen, 1912.; 108; 1 omslag
      - Stukken betreffende ondersteuningsregelingen voor in Duitsland wonende Nederlanders, 1912-1916.; 109; 1 pak
      - Stukken betreffende opgave van het aantal krankzinnigen van zeventig jaar en ouder die in een krankzinninigengesticht verblijven, 1913.; 110; 1 omslag
      - Stukken betreffende ondersteuning van uit Duitsland terugkerende Nederlanders, 1914-1918.; 111; 1 omslag
      - Stukken betreffende afwijzing van het beroep van de Commissaris der Koningin in Friesland tegen het besluit van het gemeentebestuur van Lemsterland betreffende de verstrekking van goedkopere brandstof en voeding aan behoeftigen, 1915.; 112; 1 omslag
      - Ingekomen brieven van de Commissarissen van de Koningin in de provincies Zeeland en Gelderland betreffende de inrichtingen waar herstelde armlastige krankzinnigen kunnen worden opgenomen, 1917.; 113; 4 stukken
    - Verpleegkosten armlastige krankzinnigen, 1.4.
      - Stukken betreffende toekenning van rijksbijdragen in de verpleegkosten, 1908-1918.; 114; 1 pak
      - Stukken betreffende Internationale kennisgeving van opname en ontslag van krankzinnigen, 1909-1914.; 115; 1 pak
      - Stukken betreffende behandeling van de klacht van het gemeentebestuur van Termunten over de ongunstige positie van deze gemeente bij geschillen over de woonplaats van verpleegden in de Huizen van Barmhartigheid te Wagenborgen, 1910.; 116; 1 omslag
      - Stukken betreffende geschillen met of tussen gemeenten over de woonplaats van armlastige krankzinnigen in verband met de betaling van de verpleegkosten, 1910-1916.; 117; 1 pak
      - Staten van rijkspatiënten, 1910-1918.; 118-120; 3 pakken
        - 1910-1914, 118
        - 1915-1916, 119
        - 1917-1918, 120
      - Nota's van de inspecteur van het Staatstoezicht op Krankzinnigen en Krankzinnigengestichten over de voortzetting van de verpleging van armlastige krankzinnigen bij meerderjarigheid, 1911.; 121; 2 stukken
      - Stukken betreffende beantwoording van de vraag of verhaal mogelijk is op postspaarbankboekjes van overleden rijkspatiënten, 1911.; 122; 1 omslag
      - Stukken betreffende afwijzing van het voorstel van de inspecteur tot wijziging van de Armenwet 1854 zodat de verpleegkosten van armlastige krankzinnigen voor rekening van het rijk komen, 1911-1912.; 123; 1 omslag
      - Stukken betreffende interpretatie en toepassing van de Krankzinnigenwet over de betaling van verpleegkosten, 1912.; 124; 1 omslag
      - Stukken betreffende onderzoek naar de vraag of de rente op grond van artikel 369 van de Invaliditeitswet ook uitgekeerd wordt aan op rijkskosten verpleegde krankzinnigen, 1914.; 125; 1 omslag
      - Stukken betreffende regeling van de opgave van de krankzinnigen die ouderdomsrente trekken in gestichten die zelf de boekhouding bijhouden, 1914-1915.; 126; 1 omslag
      - Stukken betreffende afwijzing van verzoeken om betaling van de verpleegkosten van rijkspatiënten in open psychiatrische afdelingen van ziekenhuizen, 1914-1917.; 127; 1 omslag
      - Stukken betreffende wijziging van de begroting van Binnenlandse Zaken zodat het mogelijk wordt dat patiënten, behalve in krankzinnigengestichten, ook in andere inrichtingen en particuliere woningen op kosten van het rijk worden verpleegd, 1915-1916.; 128; 1 omslag
      - Stukken betreffende verhoging van de rijksbijdragen in de verpleegkosten van armlastige krankzinnigen, 1916-1917.; 129; 1 omslag
      - Stukken betreffende goedkeuring van het voorstel van de inspecteur voor de toepassing van het Koninklijk Besluit van 16 juni 1916, waarbij aan gemeentebesturen een bijzondere tijdelijke bijdrage voor de verpleging van krankzinnigen wordt verleend, 1916-1917.; 130; 2 stukken
    - Zorg voor behoeftige buitenlanders, 1.5.
      - Deserteurs en lastige vreemdelingen, 1.5.1.
        - Algemeen, 1.5.1.1.
          Zie ook inv.nrs. 161, 175
          - Stukken betreffende inwilliging van het verzoek van de minister van Oorlog om de verpleegkosten van geinterneerde buitenlanders, die geen militair zijn, voor rekening van Binnenlandse Zaken te nemen, 1915.; 131; 3 stukken
          - Stukken betreffende verstrekking van richtlijnen aan het gemeentebestuur van Amsterdam met betrekking tot de ondersteuning volgens de bepalingen van de Armenwet aan behoeftige Duitse deserteurs, 1916.; 132; 4 stukken
          - Stukken betreffende totstandkoming van de circulaire aan de Commissarissen der Koningin waarbij wordt bepaald dat Duitse deserteurs niet naar een in staat van beleg verklaard gebied mogen worden teruggestuurd, 1917.; 133; 3 stukken
          - Stukken betreffende regeling van de huisvesting en de betaling van ondersteuningskosten van Duitse deserteurs bij verschillende particulieren te Heeze, 1917.; 134; 1 omslag
          - Stukken betreffende de opvang van deserteurs, 1917-1918.; 135; 1 omslag
          - Stukken betreffende maatregelen tot wering van lastige Russische krijgsgevangenen bij de grens, 1918.; 136; 1 omslag
          - Stukken betreffende beantwoording van vragen van kamerleden over in Nederland opgenomen vreemdelingen, krijgsgevangenen en geinterneerden, 1918.; 137; 1 omslag
          - Stukken betreffende mededeling aan de minister van Oorlog dat de kosten van het gebruik van het kasteel Limbricht bij Sittard voor de opvang van vreemdelingen. ten laste komen van de minister van Justitie, 1918.; 138; 1 omslag
        - Depot voor Duitse deserteurs en andere buitenlanders te Bergen, 1.5.1.2.
          - Stukken betreffende regeling van de opname van lastige Russische en Poolse vluchtelingen uit Rotterdam in een kamp bij het depot, 1917.; 139; 1 omslag
          - Stukken betreffende verlening van toestemming aan de tijdelijk inspecteur van volksgezondheid Aldershoff te Utrecht om in spoedeisende gevallen zieke deserteurs op te nemen in ziekenhuizen of krankzinnigengestichten, 1917.; 140; 3 stukken
          - Stukken betreffende interne aangelegenheden van het depot, 1917-1918.; 141; 1 pak
          - Stukken betreffende de huur van terreinen en de bouw van het depot, 1917-1918.; 142; 1 omslag
          - Wekelijkse rapporten van de commandant van het depot, 1917-1918.; 143; 1 omslag
          - Stukken betreffende machtiging aan generaal-majoor Onnen, hoofd van de afdeling Internering van het Algemeen Hoofdkwartier, tot tewerkstelling van Duitse deserteurs, 1917-1918.; 144; 1 omslag
          - Circulaire aan de Commissarissen van de Koningin betreffende de opzending van lastige deserteurs naar het depot, met bijlagen, 1918.; 145; 5 stukken
          - Stukken betreffende mededeling aan generaal-majoor Onnen dat in de aanwijzing van lastige vreemdelingen voor opname in het depot geen verandering gekomen is, 1918.; 146; 4 stukken
      - Vluchtelingen, 1.5.2.
        - Algemeen, 1.5.2.1.
          - Stukken betreffende het verzoek aan de minister van Buitenlandse Zaken om informatie aangaande de te volgen gedragslijn ten aanzien van de Belgische vluchtelingen die niet meer naar hun eigen huis kunnen terugkeren, 1914.; 147; 4 stukken
          - Stukken betreffende overname van driehonderd Belgische krankzinnigen, 1914.; 148; 1 omslag
          - Stukken betreffende opvang van de grote stroom Belgische vluchtelingen te Roosendaal, 1914.; 149; 2 stukken
          - Stukken betreffende goedkeuring van het voorstel van het gemeentebestuur van Haarlem om het gebouw van de nieuwe rijkskweekschool te gebruiken voor Belgische vluchtelingen, 1914-1915.; 150; 1 omslag
          - Stukken betreffende regeling van het vervoer per trein van vluchtelingen, 1914-1916.; 151; 1 omslag
          - Stukken betreffende totstandkoming van regelingen ter voorkoming van georganiseerd vertrek van Belgische militairen naar Engeland, 1914-1916.; 152; 1 omslag
          - Stukken betreffende regelingen met de Commissarissen van de Koningin omtrent de opvang van Belgische vluchtelingen in hun provincie, 1914-1918.; 153; 1 omslag
          - Stukken betreffende regeling van de ondersteuning van Belgische vluchtelingen, 1914-1918.; 154; 1 pak
          - Stukken betreffende inwilliging van het verzoek van de minister van Oorlog om de rijksziekenbarakken te Vlissingen, Axel en Kloosterzande, die dienden voor de huisvesting van Belgische vluchtelingen, te mogen gebruiken voor militaire doeleinden, 1915.; 155; 1 omslag
          - Stukken betreffende beroep op het Nederlandsch Comité tot steun van Belgische en andere slachtoffers tot samenwerking met de Centrale Commissie tot behartiging van de belangen van naar Nederland uitgeweken vluchtelingen, 1916.; 156; 3 stukken
          - Stukken betreffende weigering om te komen tot een algemene maatregel voor de huisvesting van armlastige vreemdelingen, 1917.; 157; 3 stukken
          - Staat van Joodse vluchtelingen afkomstig uit andere landen dan België, over de le helft van 1917 opgemaakt door het Haagsche Comité voor Joodsche Vluchtelingen, 158; 1 stuk
          - Stukken betreffende vaststelling van de adviserende bevoegdheid van de inspecteur van het Staatstoezicht op de Volksgezondheid over de voeding, verpleging en onderbrenging van Belgische vluchtelingen, 1918.; 159; 3 stukken
          - Stukken betreffende het ontslag van Jhr. mr. Ch.J.M. Ruys de Beerenbroeck als regeringscommissaris voor de vluchtelingen in Noord-Brabant en Zeeland en betreffende benoeming van J.P.A. Wilhelm als zijn opvolger, 1918.; 160; 2 stukken
        - Vluchtoorden, 1.5.2.2.
          - Stukken betreffende oprichting van het vluchtoord Hontenisse, 1914.; 161; 1 omslag
          - Stukken betreffende ontruiming van het vluchtoord Oldebroek ten behoeve van de huisvesting van geïnterneerden, 1914.; 162; 2 stukken
          - Stukken betreffende regeling van de onderbrenging van Belgische vluchtelingen in vluchtoorden, 1914-1915.; 163; 1 omslag
          - Stukken betreffende onderbrenging van Belgische vluchtelingen in het tweede gesticht te Veenhuizen, 1914-1915.; 164; 1 omslag
          - Stukken betreffende aanstelling van rijksveldwachters voor de bewaking van de vluchtoorden Ede en Uden, 1914-1915.; 165; 1 omslag
          - Stukken betreffende onderzoek naar de behandeling van twaalf journalisten bij hun bezoek aan de vluchtoorden in Noord-Brabant en Zeeland, 1914-1915.; 166; 1 omslag
          - Stukken betreffende interne aangelegenheden van de vluchtoorden Nunspeet en Ede, 1914-1918.; 167; 1 omslag
          - Stukken betreffende onderzoek naar de verkoop tegen zeer lage prijzen van kant die in de vluchtoorden is vervaardigd, 1915.; 168; 1 omslag
          - Stukken betreffende werkverschaffing en ambachtsonderwijs in de vluchtoorden, 1915-1917.; 169; 1 omslag
          - Staten van sterfte- en ziektecijfers in de jaren 1915 en 1916 in het vluchtoord Uden, 170; 3 stukken
          - Stukken betreffende verzoek aan de regeringscommissarissen van de vluchtoorden Nunspeet, Uden en Gouda om inzending van gegevens omtrent het beheer van hun vluchtoord, 1916.; 171; 1 omslag
          - Stukken betreffende afwijzing van het verzoek van de minister van Justitie om een vluchtoord voor gevaarlijke elementen in te richten, 1916.; 172; 4 stukken
          - Stukken betreffende opheffing van het vluchtoord Ede en het overplaatsen van de vluchtelingen en het materiaal naar Nunspeet, 1917.; 173; 1 omslag
          - Stukken betreffende detachering van een aantal geïnterneerden van de Belgische gendarmerie in het vluchtoord Uden om toezicht te houden op het keukenpersoneel, 1918.; 174; 2 stukke
      - Gezinnen van buitenlandse militairen, 1.5.3.
        - Stukken betreffende ondersteuning van Duitse gezinnen in Nederland, waarvan de kostwinner in krijgsdienst is, 1914-1918.; 175; 1 omslag
        - Stukken betreffende verhoging van de ondersteuning voor gezinnen van geïnterneerden, 1916.; 176; 2 stukke
        - Stukken betreffende voorstel aan de minister van Buitenlandse Zakan om opname van gezinnen van Duitse krijgsgevangenen, die geïnterneerd zijn in Nederland, sterk te beperken, 1917-1918.; 177; 1 omslag
        - Stukken betreffende totstandkoming van de regeling waarbij geld uit het spaarfonds van geïnterneerde Belgische militairen wordt gestort in de schatkist als tegemoetkoming in de onderhoudskosten van hun in Nederland verblijvende gezinnen, 1918.; 178; 1 omslag
      - Buitenlandse kinderen, 1.5.4.
        Zie ook inv.nr. 456
        - Stukken betreffende toestemming aan de minister van Buitenlandse Zaken voor het transport van kinderen uit het Franse bezette gebied en voor het van regeringswege onderdak geven aan een aantal van deze kinderen, 1917.; 179; 1 omslag
        - Brief van de opperbevelhebber van land- en zeemacht over de verhoging van de leeftijdsgrens voor toelating van kinderen zonder paspoort, 1917.; 180; 1 stuk
        - Stukken betreffende instelling van de Rijkscommissie voor Vakantiekinderen uit Duitsland en België, 1917-1918.; 181; 1 omslag
        - Stukken betreffende inwilliging van verzoeken om de kosten van vervoer per trein van kinderen uit België en Duitsland ten laste van Binnenlandse Zaken te laten komen, 1917-1918.; 182; 1 omslag
        - Stukken betreffende regeling van de voorwaarden waaronder kinderen uit Duitsland in Nederland worden toegelaten, 1917-1918.; 183; 1 omslag
        - Stukken betreffende vaststelling van regelingen voor de opvang en de huisvesting van buitenlandse kinderen in diverse gemeenten gelegen in de Nieuwe Hollandse Waterlinie, 1917-1918.; 184; 1 omslag
        - Stukken betreffende opgave van het aantal kinderen van vreemde nationaliteit in de provincies Gelderland, Utrecht, Noord-Holland, Zuid-Holland, Zeeland en Noord-Brabant, 1918.; 185; 1 omslag
        - Stukken betreffende afwijzing van verzoeken om toestemming voor onderbrenging van buitenlandse kinderen in Nederland in verband met de voedselschaarste, 1918.; 186; 1 omslag
        - Stukken betreffende mededeling aan de minister van Buitenlandse Zaken dat transporten Belgische kinderen op doorreis naar Engeland tijdelijk in Nederland mogen worden toegelaten en dat afzonderlijk reizende kinderen in het algemeen niet zullen worden geweerd, 1918.; 187; 5 stukken
    - Zorg voor staatswezen, 1.6.
      - Stukken betreffende voogdijregeling voor de staatswezen in de Maatschappij tot Opvoeding van Wezen en Andere Minderjarigen te Zandbergen, 1905-1918.; 188; 1 omslag
      - Jaarverslagen over de jaren 1911-1917 van Zandbergen, 189; 1 omslag
      - Stukken betreffende beantwoording van vragen van de minister van Justitie over het staatstoezicht op de verpleging van staatswezen in Zandbergen, 1912.; 190; 2 stukken
      - Stukken betreffende opdracht aan de grenscommissarissen om, voordat ze minderjarigen uit het buitenland in Zandbergen opnemen, een onderzoek in te stellen of in Nederland voogden wonen, 1917.; 191; 2 stukken
      - Stukken betreffende de circulaire aan de grenscommissarissen over de begeleiding van kinderen naar Zandbergen door de ouders, naar aanleiding van een klacht hierover van de directeur, 1917.; 192; 2 stukken
    - Geneeskundige armenverzorging, 1.7.
      - Stukken betreffende onderzoek naar de geneeskundige verzorging van de arbeidersbevolking, 1910-1912.; 193; 1 omslag
      - Stukken betreffende regeling van verloskundige hulp in diverse gemeenten in de provincie Noord-Brabant, 1911-1914.; 194; 1 omslag
      - Stukken betreffende verzoek om advies aan de Gedeputeerde Staten van de provincies over doodschouw, vaccinatie en verloskundige hulp in diverse gemeenten, 1912-1913.; 195; 1 omslag
      - Stukken betreffende vernietiging van het besluit van Gedeputeerde Staten van Zuid-Holland waarbij de jaarwedde van de vroedvrouw te Boskoop werd verlaagd, 1914.; 196; 1 omslag
      - Brieven betreffende de regeling van de uitbetaling van de rijksbijdrage voor de genees- en verloskundige hulp aan de gemeentebesturen, 1914.; 197; 2 stukken
      - Stukken betreffende afwijzing van het verzoek van Gedeputeerde Staten van Friesland om vernietiging van artikel 4 van de instructie voor vroedvrouwen in de gemeente Schoterland, 1915-1916.; 198; 1 omslag
      - Stukken betreffende vernietiging van het besluit van de gemeenteraad van Leimuiden tot vaststelling van de instructie voor de geneeskundige belast met de armenpraktijk, 1917.; 199; 2 stukken
    - Statistiek armwezen, 1.8.
      - Stukken betreffende totstandkoming van de circulaire aan Gedeputeerde Staten van de provincies omtrent het gebruik door de gemeentebesturen van de tabel voor de statistiek van het armwezen, 1910-1911.; 200; 1 omslag
      - Stukken betreffende vaststelling van nieuwe tabellen voor de statistiek van het armwezen, 1911-1913.; 201; 1 omslag
      - Stukken betreffende totstandkoming van een circulaire aan Gedeputeerde Staten van de provincies met betrekking tot de inzending van de gegevens voor de statistiek van het armwezen, 1914.; 202; 1 omslag
    - Weeshuis Buren, 1.9.
      - Stukken betreffende verlening van machtiging aan het College van Curatoren tot verkoop van grond, 1910.; 203; 4 stukken
      - Stukken betreffende goedkeuring van de jaarverslagen over de jaren 1909 - 1916, 1910-1917.; 204; 1 pak
      - Stukken betreffende benoeming van de voorzitter en de leden van het College van Curatoren, 1915-1916.; 205; 1 omslag
      - Stukken betreffende verlening van toestemming aan het College van Curatoren tot verbouw van het weeshuis en tot verkoop van inschrijvingen op het Grootboek der Nederlandse Schuld, 1916-1917.; 206; 1 omslag
    - Maria Catharina van Dooren's vrouwengesticht, 1.10.
      - Rekeningen en verantwoordingen over de jaren, 1909-1917, 1910-1918; 207; 1 omslag
        1910/1911 ontbreekt
    - Nationale en internationale contacten, 1.11.
      - Stukken betreffende vertegenwoordiging van de regering op congressen en conferenties, 1902-1913.; 208; 1 pak
      - Stukken betreffende medewerking aan de organisatie van de Grote Landbouwtentoonstelling te Deventer en die te Enschede, 1908-1911.; 209; 1 omslag
      - Stukken betreffende totstandkoming van een verdrag met Argentinië over geneeskundige hulp aan min-vermogende Nederlanders in Argentinië en minvermogende Argentijnen in Nederland, 1908-1912.; 210; 1 omslag
      - Stukken betreffende medewerking aan de oprichting van een intenationaal bureau voor kinderbescherming, 1912.; 211; 1 omslag
      - Stukken betreffende vergoeding van transportkosten in Nederland van goederen bestemd voor Polen, 1915-1916.; 212; 1 omslag
      - Stukken betreffende regeling van het vervoer van levensmiddelen naar België voor rijksrekening, 1915-1917.; 213; 1 omslag
  - Krankzinnigenzorg, 2.
    - Algemeen, 2.1.
      Zie ook inv.nrs. 110, 113-117, 124
      - Stukken betreffende advies aan de minister van Justitie over de eventuele intrekking van zijn circulaire van 20 november 1891 aan de procureurs-generaal van de gerechtshoven, waarbij zij verplicht worden tot jaarlijkse inzending van opgaven van de krachtens de Krankzinnigenwet ingestelde vervolgingen, 1912.; 214; 1 omslag
      - Stukken betreffende wijzigingen van de Krankzinnigenwet, 1912-1915.; 215; 1 omslag
    - Het staatstoezicht op krankzinnigen en krankzinnigengestichten, 2.2.
      - Stukken betreffende de bureelkostenvergoeding voor de inspecteurs, 1910-1913.; 216; 1 omslag
      - Stukken betreffende de arbeidsverdeling van de inspecteurs, 1910-1916.; 217; 1 omslag
      - Stukken betreffende toekenning van een subsidie aan de inspecteur voor wetenschappelijk onderzoek naar erfelijkheid van krankzinnigheid en criminaliteit, 1913.; 218; 3 stukken
      - Brieven betreffende afwijzing van het verzoek van de inspecteur om hem te ontheffen van de verplichting om te adviseren over voorstellen van de geneesheren-directeuren van de rijkskrankzinnigengestichten, 1913.; 219; 2 stukken
      - Stukken betreffende afwijzing van het verzoek van de inspecteur om een commissie in te stellen voor een onderzoek naar de kosten van het krankzinnigenwezen, 1914.; 220; 3 stukken
      - Stukken betreffende totstandkoming van de regeling dat de inspecteur niet rechtstreeks mag adviseren aan de Commissarissen van de Koningin over de vraag of patiënten al dan niet in staat zijn zelfstandig een woonplaats te kiezen, 1914.; 221; 2 stukken
      - Stukken betreffende afwijzing van het voorstel van de inspecteur om het toezicht op krankzinnigen uit te breiden tot alle geestelijk zwakkeren, 1914.; 222; 1 omslag
      - Stukken betreffende ontslag van een inspecteur, 1915.; 223; 1 omslag
      - Stukken betreffende benoeming van een inspecteur, 1916.; 224; 1 omslag
      - Stukken betreffende verhoging van de jaarweddes van de inspecteurs, 1916-1918.; 225; 1 omslag
    - Krankzinnigengestichten, 2.3
      - Rijksgestichten, 2.3.1.
        - Organisatie, 2.3.1.1.
          - Algemeen, 2.3.1.1.1.